臺灣臺北地方法院民事裁定　　　　　 100年度消債清字第32號
聲　請　人
即債務人　　游碧珠
代　理　人　張金盛律師
上列當事人因消費者債務清理事件聲請清算，本院裁定如下：
    主  文
債務人游碧珠自中華民國一００年十一月十六日下午四時起開始
清算程序，並同時終止清算程序。
由國庫墊付之費用應由債務人游碧珠負擔。
    理  由
一、按債務人於法院裁定開始更生程序或許可和解或宣告破產前
    ，得向法院聲請清算；法院開始清算程序之裁定，應載明其
    年、月、日、時，並即時發生效力；債務人之財產不敷清償
    清算程序之費用時，法院應裁定開始清算程序，並同時終止
    清算程序，消費者債務清理條例第80條、第83條第1項及第
    85條第1項分別定有明文。
二、本件聲請意旨略以：債務人因對台新國際商業銀行股份有限
    公司（下稱台新銀行）、花旗（臺灣）商業銀行股份有限公
    司、玉山商業銀行股份有限公司、臺北富邦商業銀行股份有
    限公司、渣打銀行股份有限公司等多家金融機構所負總計新
    臺幣（下同）38萬7885元信用卡債務無力清償，前已向最大
    債權金融機構台新銀行請求共同協商債務清償方案，惟債務
    人因配偶過世導致精神不穩定，持有中度精神障礙手冊，因
    此已多年無業，債務人與2名子女每月僅賴低收入戶補助款1
    萬1000元及身心障礙補助款700元維持生活，子女學費亦仰
    賴親友救濟，債務人確實無力負擔還款，是以協商不成立，
    且債務人名下亦無財產，有不能清償上開債務之情事，另債
    務人未經法院裁定開始更生程序、許可和解或宣告破產，爰
    向本院聲請清算等語。
三、經查，債務人所主張之上開事實，業據提出前置協商不成立
    通知書、中華民國身心障礙手冊、新北市新店區公所低收入
    戶證明書、全戶戶籍謄本、診斷證明書、財團法人金融聯合
    徵信中心債務清理條例前置協商專用債權人清冊、當事人綜
    合信用報告、債務人及2名子女賈英杰、賈詩涵之財政部臺
    北市國稅局99、98年度綜合所得稅各類所得資料清單及財產
    歸屬資料清單、債務人帳戶存摺影本、及水電、瓦斯、電信
    費繳費通知、學雜費收據等件為證，此外，債務人復查無消
    費者債務清理條例第6條第3項、第8條或第82條第2項所定駁
    回清算聲請之事由存在，則債務人聲請清算，應屬有據。再
    者，依上開財產歸屬資料清單及帳戶存摺影本所示，債務人
    名下並無財產，主要收入來源僅有低收入戶補助及身心障礙
    補助，已不足支應其與受扶養親屬依行政院主計處公布之10
    0年度新北市每人每月最低生活費1萬792元，又依債權人清
    冊之記載，其債務總額為38萬7885元，堪認債務人之財產應
    不敷清償清算程序之費用，爰依前揭規定裁定開始本件清算
    程序，並同時終止清算程序。另本件債務人前曾聲請暫免繳
    納聲請清算費用，茲既裁定同時終止清算程序，其由國庫墊
    付之費用自應由債務人負擔，爰併裁定如主文。
四、又法院終止清算程序後，債務人之債務並非當然免除，仍應
    由法院斟酌消費者債務清理條例有關免責之規定，例如本條
    例第133條、第134條、第135條等，依職權認定是否裁定免
    責，故法院終止清算程序後，債務人雖有免責之機會，惟其
    財產不敷清償清算程序之費用如係因上述條例所定不可免責
    之事由所致，法院即非當然為免責之裁定，債務人就其所負
    債務仍應負清償之責，附此敘明。
中    華    民    國   100    年    11    月    15    日
                  民事第二庭    法  官   鍾素鳳
以上正本係照原本作成。
開始清算程序之裁定不得抗告，如不服同時終止清算程序之裁定
，應於裁定送達後10日內，以書狀向本院提出抗告，並繳納抗告
費新臺幣1千元。
中    華    民    國   100    年    11    月    15    日
                                書記官  林玗倩